臺灣臺北地方法院刑事判決　　　　　　　　　　　　九十三年度交易字第二六○號
　　公　訴　人　臺灣臺北地方法院檢察署檢察官
　　被　　　告　乙○○
右列被告因過失傷害案件，經檢察官提起公訴（九十三年度調偵字第一○一號），被
告於準備程序進行中就被訴事實為有罪之陳述，本院合議庭裁定由受命法官獨任行簡
式審判程序判決如左：
    主  文
乙○○因過失傷害人，處有期徒刑月，如易科罰金，以佰元折算壹日。
    事  實
一、乙○○於民國九十二年三月十九日下午四時四十分許，駕駛車號Ｇ五－八二九六
    號自小客車，沿臺北縣新店市○○路東往西行駛，行經寶橋路八號即臺北縣新店
    市北新國小之大門前時，原應注意該處劃設有行人穿越道，且汽車行駛時，駕駛
    人應注意車前狀況，並隨時採取必要安全措施，且汽車行近行人穿越道前，應減
    速慢行，遇有行人穿越時，無論有無交通警察指揮或號誌指示，均應暫停讓行人
    先行通過，當時雖天雨，但夜間有照明，且道路無障礙物、視距良好，尚無不可
    注意之情事，詎其疏未發現適有行人甲○○行走於行人穿越道上由南往北穿越道
    路，致未能禮讓甲○○先行通過即貿然前行，因而在該行人穿越道上撞及甲○○
    ，使甲○○彈起撞到該車前擋風玻璃左側後再摔落地面，受有頭部外傷併頭皮血
    腫等傷害。乙○○於肇事後未被有偵查犯罪職權之機關或公務員發覺前，即主動
    向據報到醫院處理之臺北縣政府警察局新店分局交通分隊警員坦承肇事自首接受
    裁判。
二、案經甲○○訴請臺北縣政府警察局新店分局報告臺灣臺北地方法院檢察署檢察官
    偵查起訴，嗣由本院合議庭裁定由受命法官獨任進行簡式審判程序。
    理  由
一、右揭犯罪事實，非惟已據告訴人甲○○迭於警、偵、審程序中指訴綦詳，並有道
    路交通事故現場圖、道路交通事故調查報告表、道路交通事故補充資料表、交通
    事故談話紀錄表及現場照片等件在卷可資佐證（偵卷第十一至十三頁、第十六至
    十九頁參照），被告乙○○並坦承於右揭時、地駕車不慎撞及告訴人甲○○，並
    致告訴人受傷等事實。被告雖否認撞及告訴人之地點係在行人穿越道上，而係在
    該路口之黃網區內云云，惟查：被告乙○○在肇事後接受警詢時，陳述本件肇事
    經過略謂：「肇事前我駕Ｇ五－八二九六號自小客車沿寶橋路東往西行駛，途經
    肇事地點撞及行人甲○○沿寶橋路南往北步行在行人穿越道上正欲過馬路，而發
    生擦撞，行人有受傷」等語（偵卷第七頁交通事故談話紀錄表參照），已明確陳
    述當日告訴人係行走在行人穿越道上穿越道路時遭伊駕車撞及，此核與被害人甲
    ○○於警詢及本院所證述之事故經過相符（偵卷第五頁交通事故談話紀錄表、本
    院九十三年九月十四日審判筆錄參照）。被告嗣後翻異前詞，辯稱告訴人並非走
    行人穿越道，而係擅自從路口之黃網區○○道路云云，無非卸責之詞，不足採信
    。
二、按汽車行駛時，駕駛人應注意車前狀況，並隨時採取必要之安全措施；汽車行近
    行人穿越道前，應減速慢行，遇有行人穿越時，無論有無交通警察指揮或號誌指
    示，均應暫停讓行人先行通過，道路交通安全規則第九十四條第三項、第一百零
    三條分別定有明文，被告為已考領駕照之駕駛人，對此實難諉稱不知。而依卷附
    道路交通事故調查報告表所載，事發當時雖天雨、但夜間有照明、路面無缺陷、
    無障礙物、視距良好，並無使被告不能注意遵循前引交通安全法規行車之情事。
    被告於本院審理中自承：伊於本件事發前，並未發現告訴人穿越道路之動態，顯
    然當日伊於車行途中，並未確實注意車前狀況，以致未能禮讓在該行人穿越道上
    穿越道路之告訴人優先通過，仍率爾前行而肇事，伊對本件事故之發生為有過失
    ，至臻明確。又告訴人因本件事故受有如事實欄所載之傷害，有財團法人天主教
    耕莘醫院及國立臺灣大學醫學院附設醫院出具之診斷證明書足憑（偵卷第二十、
    二十一頁參照），被告之過失行為與告訴人因本件事故所受傷害間，有相當因果
    關係。綜上，本件事證明確，被告犯行堪予認定。
三、核被告所為，係犯刑法第二百八十四條第一項前段之過失傷害罪。被告駕車行經
    行人穿越道未依規定讓行人即告訴人優先通行，因而致告訴人受傷，應依道路交
    通管理處罰條例第八十六條第一項規定加重其刑。又被告於肇事後未被有偵查犯
    罪職權之機關或公務員發覺前，即向據報前往醫院處理之臺北縣政府警察局新店
    分局交通分隊警員坦承肇事，有自首調查表在卷可稽（偵卷第二十六頁參照），
    為對於未發覺之罪自首而接受裁判，應依刑法第六十二條前段規定減輕其刑。被
    告所犯之罪有前述刑之加重、減輕事由，應依刑法第七十一條第一項之規定先加
    後減。爰審酌被告之過失情節堪稱輕微、告訴人所受傷害非輕、被告於事發後坦
    承部分犯行，態度尚稱良好，惟迄未賠償告訴人所受損害等各項情狀，量處如主
    文所示之刑，並諭知易科罰金之折算標準，以資懲儆。
據上論斷，依刑事訴訟法第二百七十三條之一第一項、第二百九十九條第一項前段，
道路交通管理處罰條例第八十六條第一項，刑法第二百八十四條第一項前段、第六十
二條前段、第四十一條第一項前段，罰金罰鍰提高標準條例第一條、第二條，判決如
主文。
本案經檢察官越方如到庭執行職務
中　　　華　　　民　　　國　　九十三　　年　　 九 　　月　　　二十七　　日
                                      臺灣臺北地方法交通法庭
                                          法  官 陳婷玉
右正本證明與原本無異。
如不服本判決，應於判決送達後十日內，向本院提出上訴狀。
                                          書記官 陳弘文
中　　　華　　　民　　　國　　九十三　　年　　 九 　　月　　　二十七　　日
中華民國刑法第二百八十四條
（過失傷害罪）
因過失傷害人者，處六月以下有期徒刑、拘役或五百元以下罰金，致重傷者，處一年
以下有期徒刑、拘役或五百元以下罰金。
從事業務之人，因業務上之過失傷害人者，處一年以下有期徒刑、拘役或一千元以下
罰金，致重傷者，處三年以下有期徒刑、拘役或二千元以下罰金。
